【裁判字號】    97,易,110
【裁判日期】    970422
【裁判案由】    竊盜
【裁判全文】
臺灣臺南地方法院刑事判決               97年度易字第110號
公  訴  人  臺灣臺南地方法院檢察署檢察官
被      告  丙○○
                    （另案於臺灣臺南監獄臺南分監執行中）
上列被告因竊盜案件，經檢察官提起公訴（96年度偵字第13538
號），本院判決如下：
    主  文
丙○○共同竊盜，累犯，處有期徒刑肆月，減為有期徒刑貳月。
又共同竊盜，累犯，處有期徒刑肆月，減為有期徒刑貳月。又
共同竊盜，累犯，處有期徒刑陸月。應執行有期徒刑捌月。
    事  實
一、丙○○曾於民國91年間因違反毒品危害防制條例案件，經臺
    灣高等法院以91年度上易字第712號判處有期徒刑8月確定，
    另於92年間因竊盜案件，經臺灣桃園地方法院以91年度易字
    第2217號判處有期徒刑5月確定，2罪接續執行至93年11月22
    日執行完畢。詎渠仍不知悔改，復與周宏盈（通緝中）基犯
    意聯絡，共同為自己不法之所有，先後為下列竊盜行為：
（一）96年4月23日凌晨4時30分許，由周宏盈在旁把風，丙○○
      持以扁鐵磨成之鑰匙，竊取停放於臺南縣新營市○○路98
      之1號前，乙○○所有之車牌號碼FD－0598號自用小貨車
      （約值新臺幣（下同）30000元），得手後，由丙○○駕
      駛，搭載周宏盈，作為二人之代步工具。
（二）96年4月23日上午7時30分許，丙○○與周宏盈二人駕駛上
      開竊得之自用小貨車，行經臺南縣柳營鄉太康村污水處理
      下水道工程處，見甲○○所保管之施工用氧氣、乙炔瓶置
      於該處無人看管，即由周宏盈下車以徒手搬運之方式竊取
      氧氣、乙炔瓶各1 瓶，並放置於上揭自用小貨車內，得手
      後，由丙○○駕駛該車載運周宏盈及竊得物品逃離現場。
      嗣行至南26線5.2公里處即臺南縣七股鄉後港國小旁，發
      現上揭自用小貨車汽油用盡，故二人將該車及氧氣、乙炔
      瓶放置於該處後離去。
（三）96年5月1日上午約5時許，丙○○與周宏盈經過臺南縣佳
      里鎮鎮○里○○街8巷12號前，見丁○○所有之車牌號碼
      9750－UN號自用小貨車停放於該處，即趁無人注意之際，
      由丙○○以上揭扁鐵磨製成之鑰匙，周宏盈在旁把風，共
      同竊取前開自小貨車（約值150000元），得手後，由丙○
      ○駕駛上開所竊得之貨車，供代步之用。因丙○○有事先
      回北部，周宏盈乃於翌日駕駛該車並棄置於臺南縣將軍鄉
      南26線與61線高架橋下。
二、嗣經員警搜查發現上揭車牌號碼FD－0598號自用小貨車、車
    牌號碼9750－UN號自用小貨車該車並在車內採得跡證，經
    DNA鑑定後確認為丙○○，而循線查獲上揭犯罪事實。
三、案經台南縣警察局佳里分局報請臺灣臺南地方法院檢察署檢
    察官偵查起訴。
    理  由
一、上開事實，業據被告丙○○於偵審中均坦承不諱，核與共犯
    周宏盈於警詢時所述情節相符，並經證人即被害人乙○○、
    甲○○、許全樺於警詢中供明在卷。另有臺南縣警察局車輛
    協尋電腦輸入單1紙、車輛竊盜資料個別查尋報表1紙、車輛
    尋獲電腦輸入單2紙、贓物認領保管單3紙、維大氧氣企業有
    限公司送貨單2紙、臺南縣警察局96年5月16日南縣警鑑字第
    0962200747號鑑驗書、臺南縣警察局96年5月15日南縣警鑑
    字第0962200733號鑑驗書、臺南縣警察局96年5月17日南縣
    警鑑字0000000000號鑑驗書各1件在卷可稽。本件事證明確
    ，被告前開竊盜犯行洵堪認定。
二、核被告丙○○所為，係犯刑法第320條第1項之普通竊盜罪。
    被告三次竊盜犯行，犯意個別，行為互殊，應分論併罰。被
    告丙○○與周宏盈2人間有犯意聯絡，行為分擔，為共同正
    犯。再被告曾於91年間因違反毒品危害防制條例案件，經臺
    灣高等法院以91年度上易字第712號判處有期徒刑8月確定，
    另於92年間因竊盜案件，經臺灣桃園地方法院以91年度易字
    第2217號判處有期徒刑5月確定，2罪接續執行至93年11月22
    日執行完畢，有臺灣臺南地方法院檢察署刑案資料查註紀錄
    表及臺灣高等法院被告全國前案紀錄表各一紙在卷可按，其
    於5年內故意再犯本件有期徒刑以上之罪，均為累犯，應各
    依同法第47條第1項規定加重其刑。爰審酌被告正值壯年，
    不以正途取利，竟竊取他人之財物、所竊得之財物價值尚非
    甚鉅，及其犯罪之手段與犯後坦承犯行態度良好等一切情狀
    ，各量處如主文所示之宣告刑示懲。再被告前開犯罪事實欄
    一（一）、（二）犯罪均在96年4月24 日以前，依中華民國
    96年罪犯減刑條例第2條第1項第3款、第7條之規定，應將其
    宣告刑減2分之1，爰減刑如主文所示，並與前開犯罪事實欄
    一（三）部分定其應執行刑。
三、另被告等人用以行竊之以扁鐵磨製成之不詳鑰匙並未於本案
    扣案，為免無從特定及執行困難，爰不為沒收之諭知。
四、據上論斷，應依刑事訴訟法第299條第1項前段，刑法第28條
    、第320條第1項、第47條第1款、第51條第5款，刑法施行法
    第1條之1，中華民國96年罪犯減刑條例第2條第1項第3款、
    第7條、第11條，判決如主文。
本件經檢察官戊○○到庭執行職務
中    華    民    國    97    年    4     月    22    日
                    刑事第四庭法  官  鄭文祺
以上正本證明與原本無異。
如不服本判決應於收受本判決後10日內向本院提出上訴書狀，並
應敘述具體理由。如未敘述上訴理由者，應於上訴期間屆滿後20
日內向本院補提理由書狀（均須按他造當事人之人數附繕本）「
切勿逕送上級法院」。
                              書記官  黃雅雲
中    華    民    國    97    年    4     月    22    日
附錄本案論罪科刑法條全文：
刑法第320條第1項
意圖為自己或第三人不法之所有，而竊取他人之動產者，為竊盜
罪，處 5 年以下有期徒刑、拘役或 5 百元以下罰金。


司法院資訊處製作；財團法人民間司法改革基金會備份。
